臺灣新北地方法院刑事判決　
111年度審易字第1200號
公  訴  人  臺灣新北地方檢察署檢察官
被      告  朱博煊



                    （另案於法務部矯正署新店戒治所戒治中）    
上列被告因竊盜案件，經檢察官提起公訴（110年度偵字第40974
號、110年度偵字第46187號、111年度偵字第798號），被告就被
訴事實為有罪陳述，本院改行簡式審判程序審理，判決如下：
    主  文
朱博煊犯如附表所示之罪，各處如附表所示之刑及沒收。應執行
有期徒刑壹年陸月，如易科罰金，以新臺幣壹仟元折算壹日。
    事實及理由
一、本件犯罪事實及證據，除證據部分補充「被告於本院準備程
    序及審理時之自白、新北市政府警察局板橋分局扣押筆錄、
    扣押物品目錄表、贓物認領保管單各1份」外，其餘均引用
    如附件檢察官起訴書之記載。
二、論罪科刑：
  ㈠按刑法第321條第1項第2款所謂「毀」係指毀損，稱「越」則
    指踰越或超越，祇要踰越或超越門窗、牆垣或安全設備之行
    為，使該門扇、牆垣或安全設備喪失防閑作用，即該當於前
    揭規定之要件（最高法院77年度台上字第1130號判決要旨參
    照）；毀損門扇安全設備竊盜罪，乃同法第354條之毀損罪
    與普通竊盜罪之結合犯。上開毀損門扇安全設備，係犯普通
    竊盜罪之加重情形，已結合於所犯加重竊盜之罪質中，自不
    能於論以加重竊盜罪外，更行論以毀損罪（最高法院83年度
    台上字第3856號、92年度台非字第6號判決意旨參照）。
　㈡是核被告如起訴書附表1編號1所示之行為，係犯刑法第320條
    第1項之竊盜罪；如起訴書附表1編號3所示之行為，係犯刑
    法第320條第1項之竊盜罪、刑法第345條之毀損罪；如起訴
    書附表1編號2所示之行為，係犯刑法第321條第1項第2款之
    毀越安全設備竊盜罪；如起訴書附表1編號4所示之行為，係
    犯刑法第321條第1項第2款之踰越牆垣竊盜罪。至起訴書就
    附表1編號3之論罪法條認被告係犯刑法第321條第1項第2款
    之罪，然起訴之犯罪事實內未載明被告有何毀越門扇、牆垣
    或安全設備之事實，而係指被告之犯罪手法為徒手破壞抽屜
    鎖頭行竊，並認被告係毀壞抽屜鎖此種安全設備。惟按刑法
    第321條第1項第2款所稱之其他安全設備，係指門扇、牆垣
    以外之地上工作物，與門扇牆垣同其性質，並具有相類防盜
    效用之設備而言，辦公桌、書桌移動容易，縱其抽屜加鎖，
    該鎖之性質及作用，亦與門扇、牆垣等不同，應非前開條款
    所稱之其他安全設備（司法院70年11月24日70廳刑一字第12
    05號函研究意見參照），是被告就起訴書附表1編號3之犯行
    ，雖係徒手破壞抽屜鎖頭，惟揆諸前揭說明，亦非屬毀壞或
    毀越安全設備之行為。從而公訴意旨認被告此部分係犯刑法
    第321條第1項第2款之罪，尚有未恰，惟起訴之基本事實相
    同，本院亦應依法變更起訴法條論以前揭普通竊盜罪。又起
    訴書固認被告如起訴書附表1編號4之犯行，係犯毀越安全設
    備竊盜罪，然被告係攀爬圍牆進入行竊，並無毀越安全設備
    之行為，檢察官上開主張，容有誤會，另因踰越、毀越、門
    窗、牆垣或安全設備均屬同款之加重條件，自無庸變更起訴
    法條，附此敘明。
　㈢被告如起訴書附表1編號3所示之行為，係犯刑法第320條第1
    項之竊盜罪、刑法第345條之毀損罪，二罪間乃一行為而犯
    數罪名，為想像競合犯，應依一重竊盜罪處斷。
　㈣被告所犯如起訴書附表1各編號所示之4罪間，犯意各別，行
    為互殊，應予分論併罰。
  ㈤爰審酌被告正值青壯，非無謀生能力，不思以正途獲取所需
    ，反恣意以上開方法竊取他人財物，顯無尊重他人財產權之
    觀念，亦影響社會治安，所為應予非難；惟念及被告犯後坦
    承犯行，態度尚可，兼衡被告自陳高中肄業之教育程度，從
    事物流業、月收入約新臺幣5萬元、需扶養祖母、小孩之家
    庭經濟狀況，及其各次犯罪之動機、目的、手段、被害人等
    所受損失之程度等一切情狀，分別量處如主文所示之刑，並
    均諭知易科罰金之折算標準，及定其應執行之刑併諭知易科
    罰金之折算標準。
三、沒收部分：
　㈠按犯罪所得，屬於犯罪行為人者，沒收之。前2項之沒收，於
    全部或一部不能沒收或不宜執行沒收時，追徵其價額。犯罪
    所得已實際合法發還被害人者，不予宣告沒收或追徵。刑法
    第38條之1第1項前段、第3項、第5項定有明文。又宣告沒收
    或追徵，有過苛之虞、欠缺刑法上之重要性、犯罪所得價值
    低微，或為維持受宣告人生活條件之必要者，得不宣告或酌
    減之，刑法第38條之2第2項亦有明定。
　㈡查被告竊得如附表各編號「沒收及追徵」欄所示之物，屬其
    犯罪所得，且皆未扣案或實際發還被害人，復經核本案情節
    ，亦無刑法第38條之2第2項裁量不宣告或酌減沒收之情形，
    應依刑法第38條之1第1項、第3項之規定宣告沒收，並於全
    部或一部不能沒收或不宜執行沒收時，追徵其價額。
　㈢至被告如起訴書附表1編號2所竊得之電動門鑰匙1把，固屬被
    告之犯罪所得，惟業經扣案後，已實際合法發還被害人張茗
    翔乙節，有贓物認領保管單1份在卷可參（見110年度偵字第
    40974號卷第21頁），爰依刑法第38條之1第5項規定不予宣
    告沒收。
據上論斷，應依刑事訴訟法第273條之1第1項、第299條第1項前
段、第300條、第310條之2、第454條第2項，刑法第320條第1項
、第321條第1項第2款、第354條、第55條、第41條第1項前段、
第8項、第51條第5款、第38條之1第1項前段、第3項，刑法施行
法第1 條之1，判決如主文。
本案經檢察官蕭擁溱偵查起訴，檢察官高智美到庭執行職務。
中　　華　　民　　國　　111 　年　　11　　月　　25　　日
                  刑事第二十五庭  法  官  王綽光
上列正本證明與原本無異。
如不服本判決，應於判決送達後20日內敘明上訴理由，向本院提
出上訴狀 (應附繕本) ，上訴於臺灣高等法院。其未敘述上訴理
由者，應於上訴期間屆滿後20日內向本院補提理由書「切勿逕送
上級法院」。
                                   書記官 張家瑋
中　　華　　民　　國　　111 　年　　11　　月　　30　　日
【附表】
編 號 犯罪事實 主文    宣告刑 沒收及追徵 1 如起訴書附表1編號1所示之事實 朱博煊犯竊盜罪，處有期徒刑伍月，如易科罰金，以新臺幣壹仟元折算壹日。 未扣案之犯罪所得新臺幣陸萬元、金飾、金項鍊、金戒指沒收，於全部或一部不能執行沒收或不宜執行沒收時，追徵其價額。 2 如起訴書附表1編號2所示之事實 朱博煊犯毀越安全設備竊盜罪，處有期徒刑陸月，如易科罰金，以新臺幣壹仟元折算壹日。 未扣案之犯罪所得新臺幣壹萬玖仟元沒收，於全部或一部不能執行沒收或不宜執行沒收時，追徵其價額。 3 如起訴書附表1編號3所示之事實 朱博煊犯竊盜罪，處有期徒刑伍月，如易科罰金，以新臺幣壹仟元折算壹日。 未扣案之犯罪所得新臺幣參仟伍佰元沒收，於全部或一部不能執行沒收或不宜執行沒收時，追徵其價額。 4 如起訴書附表1編號4所示之事實 朱博煊犯踰越牆垣竊盜罪，處有期徒刑陸月，如易科罰金，以新臺幣壹仟元折算壹日。 未扣案之犯罪所得新臺幣貳仟元沒收，於全部或一部不能執行沒收或不宜執行沒收時，追徵其價額。 

附錄本案論罪科刑法條全文：
中華民國刑法第320條
意圖為自己或第三人不法之所有，而竊取他人之動產者，為竊盜
罪，處5年以下有期徒刑、拘役或50萬元以下罰金。
意圖為自己或第三人不法之利益，而竊佔他人之不動產者，依前
項之規定處斷。
前二項之未遂犯罰之。

中華民國刑法第321條
犯前條第1項、第2項之罪而有下列情形之一者，處6月以上5年以
下有期徒刑，得併科50萬元以下罰金：
一、侵入住宅或有人居住之建築物、船艦或隱匿其內而犯之。
二、毀越門窗、牆垣或其他安全設備而犯之。
三、攜帶兇器而犯之。
四、結夥三人以上而犯之。
五、乘火災、水災或其他災害之際而犯之。
六、在車站、港埠、航空站或其他供水、陸、空公眾運輸之舟、
    車、航空機內而犯之。
前項之未遂犯罰之。
中華民國刑法第354條
毀棄、損壞前二條以外之他人之物或致令不堪用，足以生損害於
公眾或他人者，處二年以下有期徒刑、拘役或一萬五千元以下罰
金。
--------------------------------------------------------
【附件】
臺灣新北地方檢察署檢察官起訴書
                                    110年度偵字第40974號
                                    110年度偵字第46187號
                                    111年度偵字第798號
　　被　　　告　朱博煊  男　22歲（民國00年0月00日生）
　　　　　　　　　　　　住桃園市○○區○○○街00巷00號2
　　　　　　　　　　　　　樓
　　　　　　　　　　　　居桃園市○○區○○○街00號2樓
　　　　　　　　　　　　國民身分證統一編號：Z000000000號
上列被告因竊盜案件，已經偵查終結，認應提起公訴，茲將犯罪
事實及證據並所犯法條分敘如下：
　　　　犯罪事實
一、朱博煊意圖為自己不法之所有，基於竊盜之犯意，於附表1所
    示時間、地點，以附表1所示方式，竊取如附表1所示張家豪
    等人之財物。
二、案經張家豪、張茗翔訴由新北市政府警察局板橋分局報告；
    劉明雄訴由新北市政府警察局樹林分局報告偵辦。
　　　　證據並所犯法條
一、證據清單：
(一)附表1編號1部分：110年度偵字第40974號
編號 證據名稱 待證事實 1 被告朱博煊於警詢時及偵查中之供述 被告坦承有於附表1編號1所示時、地竊取附表1所示之人所有附表1所示財物之事實。 2 告訴人張家豪於警詢時之指訴 告訴人張家豪於附表1編號1所示時、地財物遭竊之事實。 3 新北市政府警察局板橋分局路口監視器翻拍照片共9張 證明被告有於附表1編號1所示時、地竊取附表1所示之人所有附表1所示財物之事實。  
(二)附表1編號2部分：110年度偵字第40974號
編號 證據名稱 待證事實 1 被告朱博煊於警詢時及偵查中之供述 被告坦承有於附表1編號2所示時、地竊取附表1所示之人所有附表1所示財物之事實。 2 告訴人張茗翔於警詢時之指訴 告訴人張茗翔於附表1編號2所示時、地財物遭竊之事實。 3 新北市政府警察局板橋分局路口監視器翻拍照片共20張 證明被告有於附表1編號2所示時、地竊取附表1所示之人所有附表1所示財物之事實。  
(三)附表1編號3部分：110年度偵字第46187號
編號 證據名稱 待證事實 1 被告朱博煊於警詢時及偵查中之供述 被告坦承有於附表1編號3所示時、地竊取附表1所示之人所有附表1所示財物之事實。 2 告訴人張家豪於警詢時之指訴 告訴人張家豪於附表1編號3所示時、地財物遭竊之事實。 3 新北市政府警察局板橋分局路口監視器翻拍照片共12張、犯嫌特徵照片2張 證明被告有於附表1編號3所示時、地竊取附表1所示之人所有附表1所示財物之事實。 
(四)附表1編號4部分：111年度偵字第798號
編號 證據名稱 待證事實 1 被告朱博煊於警詢時及偵查中之供述 被告坦承有於附表1編號4所示時、地竊取附表1所示之人所有附表1所示財物之事實。 2 告訴人劉明雄於警詢時之指訴 告訴人劉明雄於附表1編號4所示時、地財物遭竊之事實。 3 新北市政府警察局樹林分局路口監視器翻拍照片共10張 證明被告有於附表1編號4所示時、地竊取附表1所示之人所有附表1所示財物之事實。   
二、核被告就附表1編號1所為，係犯刑法第320條第1項之竊盜罪
    嫌；就附表1編號2至4所為，係犯刑法第321條第1項第2款毀
    越安全設備竊盜罪嫌，又附表1編號3被告毀損鎖頭等之行為
    ，已結合於所犯加重竊盜之罪責中，不另論毀損罪。又其所
    犯於附表1編號1至4所示之4次竊盜罪嫌間，犯意各別、行為
    互殊，請予分論併罰。至被告於本案所竊得之物為其犯罪所
    得，倘未能實際合法發還予被害人，則請依刑法第38條之1
    第1、3項之規定，予以宣告沒收，於全部或一部不能沒收或不
    宜執行沒收時，請追徵其價額。
三、又告訴暨報告意旨認被告於附表1所示時、地，竊取告訴人
    等人如附表2所示金額等情。訊據被告固坦承竊取現金，惟
    堅詞否認所得金額為告訴人等人所稱之如附表2所示金額，
    辯稱：伊只竊得如附表1所示金額等語。告訴暨報告意旨認
    被告竊取上開物品，無非係以告訴人之指訴為其依據。惟稽
    之現場監視器畫面雖有拍攝到被告竊盜之行為，然並無法看
    清被告究竟竊得多少數額之現金，自難僅憑告訴人片面指述
    ，遽認被告有何竊取逾如附表1所示金額之犯行。惟此部分
    與前開提起公訴部分，為事實上一罪關係，為提起公訴效力
    所及，爰不另為不起訴之處分，併此敘明。
四、依刑事訴訟法第251條第1項提起公訴。
　　此　致
臺灣新北地方法院
中　　華　　民　　國　 111　　年　　5 　　月　　3 　　日
　　　　　　　　　　　　　　　檢　察　官　蕭擁溱
【附表1】
編號 告訴人 時間 地點 行為方式及竊取之財物 (單位:新台幣) 所涉罪嫌 備註 偵查案號 1 張家豪 民國110年6月25日10時5分許 新北市○○區○○0街00號工廠內 被告先持有左列地點之鐵捲門遙控器，再以遙控器啟鐵捲門後進入左列地點行竊，徒手竊取現金6萬元、金飾、金項鍊、金戒指，得手後離開。 刑法第320條第1項竊盜罪嫌 1、贓物未發還 110年度偵字第40974號 2 張茗翔 110年7月13日3時許 新北市○○區○○0街00號工廠內 被告攀爬屋簷後進入左列地點行竊，並以徒手破壞辦公室門鎖，徒手竊取現金1萬9,000元、電動門鑰匙1把，得手後離開。 刑法第321條第1項第2款毀越安全設備竊盜罪嫌 1、贓物電動門鑰匙已發還 2、告訴人併提出毀損告訴 110年度偵字第40974號 3 張家豪 110年7月19日3時45分許 新北市○○區○○0街00號工廠內 被告攀爬屋簷後進入左列地點行竊，並以徒手破壞監視器2台、辦公室抽屜鎖頭，再徒手竊取現金3,500元，得手後離開。 刑法第321條第1項第2款毀越安全設備竊盜罪嫌 1、贓物未發還 2、告訴人併提出毀損告訴 110年度偵字第46187號 4 劉明雄 110年7月12日2時52分許 新北市樹林區中正路282之1民雄資源回收社內 被告攀爬圍牆進入左列地點行竊，竊取辦公室內之現金2,000元，得手後離開。 刑法第321條第1項第2款毀越安全設備竊盜罪嫌 1、贓物未發還  111年度偵字第798號 
【附表2】
附表1編號 告訴人 告訴人指訴被告所竊得金額 (單位:新台幣) 1 張家豪 8萬元 2 張茗翔 4萬元 3 張家豪 1萬6,000元 4 劉明雄 3萬元